【裁判字號】    89,易,679
【裁判日期】    890831
【裁判案由】    賭博
【裁判全文】
臺灣士林地方法院刑事判決                          八十九年度易字第六七九號
    聲  請  人  臺灣士林地方法院檢察署檢察官
    被      告  乙○○
                甲○○○
右列被告因賭博案件，經檢察官聲請簡易判決處刑（八十九年度偵字第一四九九號）
，本院認為不宜以簡易判決處刑，經改依通常程序審理並判決如左：
    主  文
乙○○共同連續意圖營利供給賭博場所，處有期徒刑肆月，如易科罰金以參佰元折算
壹日。
甲○○○共同連續意圖營利供給賭博場所，處有期徒刑肆月，如易科罰金以參佰元折
算壹日，緩刑肆年。
扣案之賭具麻將參副、帳單陸張及抽頭金新臺幣壹仟捌佰元均沒收。
    事  實
一、乙○○前於民國八十六年間因犯賭博罪，經本院判處有期徒刑二月，如易科罰金
    以三百元折算一日，緩刑三年，業於同年四月十七日判決確定，詎仍不知悔改，
    竟與其妻甲○○○，共同基於意圖營利之概括犯意，連續自八十八年五月間起（
    在乙○○之緩刑期內）至八十九年一月二十一日止，提供坐落台北市○○區○○
    路四段八十巷五十五之三號住處作為賭博場所，並以其所有之麻將牌為賭具，提
    供予不特定人賭博財物，約定抽頭方法為每四圈（東南西北風）抽頭新臺幣（下
    同）六百元，迨至八十九年一月二十一日晚間十時十分許，正有賭客章慧美、王
    雪、丙○○、郭武田等人在場賭博時，經警當場查獲，並扣得賭具麻將三副、帳
    本四本、帳單六張及賭資十萬二千九百元與抽頭金一千八百元。
二、案經臺北市政府警察局士林分局報請臺灣士林地方法院檢察署檢察官聲請簡易判
    決處刑。
    理  由
一、訊據被告乙○○、甲○○○對於上開期間內提供台北市○○區○○路四段八十巷
    五五之三號房屋供不特定人賭博財物，並於每四圈抽頭六百元之事實坦承不諱，
    核與證人即現場賭客章慧美、王雪、丙○○、郭武田於警訊中證述之情節相符，
    又有賭具麻將三副、抽頭金一千八百元、帳單六張扣案可資佐憑，事證明確，被
    告二人犯行均堪以認定。
二、核被告乙○○、甲○○○所為，均係犯刑法第二百六十八條之意圖營利供給賭博
    場所罪。被告二人就前揭犯行，有犯意聯絡及行為分擔，皆為共同正犯。被告二
    人先後多次犯行，時間緊接，方法相同，觸犯構成要件相同之罪名，顯係基於概
    括犯意為之，依連續犯規定論以一罪，並依法加重其刑。爰審酌被告乙○○有賭
    博之前科尚在緩刑期內再犯本罪，被告甲○○○之素行，被告二人犯罪之動機，
    對社會風氣之影響程度，以及犯罪後坦承犯行，態度尚佳等一切情狀，各量處如
    主文所示之刑，並分別諭知易科罰金之折算標準，以示懲儆。末查被告甲○○○
    前未曾受有期徒刑以上刑之宣告，有臺灣高等法院檢察署刑案紀錄簡覆表一紙在
    卷可參，其因一時失慮，偶罹刑典，事後已坦承犯行，深具悔意，經此刑之宣告
    後，應知警惕而無再犯之虞，本院因認暫不執行其刑為當，併以宣告被告甲○○
    ○緩刑四年，用啟自新。
三、又扣案之賭具麻將三副、帳單六張係被告二人所有，業據被告供承在卷，雖被告
    二人均辯稱帳單係上次賭博案留下，然查該帳單上記載之數字甚多，尚難遽認為
    被告乙○○於前次（八十六年一月十九日）一次賭博犯行所留下之物，故被告二
    人此部份之辯解，尚不足採信，應堪認定該帳單為本次犯罪所用之物；又抽頭金
    一千八百元，為被告二人犯罪所得之物，均應宣告沒收。至於扣案之帳本四本僅
    係合會會單之記載及賭資十萬二千九百元，分屬於現場賭客所有，爰不併予宣告
    沒收，附此敘明。
據上論斷，應依刑事訴訟法第四百五十二條、第二百九十九條第一項前段，刑法第二
百六十八條、第二十八條、第五十六條、第四十一條、第七十四條第一款、第三十八
條第一項第二款、第三款，罰金罰鍰提高標準條例第一條前段、第二條，判決如主文
。
本案經檢察官林曉芳到庭執行職務。
中      華      民      國      八十九      年    八    月    三十一    日
                                      臺灣士林地方法院刑事第一庭
                                          法  官  林政佑
如不服本判決應於送達後十日內向本院提出上訴狀
附錄本案論罪科刑法條全文：
刑法第二百六十八條
意圖營利，供給賭博場所或聚眾賭博者，處三年以下有期徒刑，得併科三千元以下罰
金。


司法院資訊處製作；財團法人民間司法改革基金會備份。
